臺灣屏東地方法院刑事判決　　　　　 100年度交簡上字第93號
上　訴　人
即　被　告　王來銀
上列上訴人因公共危險案件，不服本院100 年度交簡字第1294號
中華民國100 年8 月12日第一審簡易判決（聲請簡易判決處刑案
號：100 年度偵字第5777號），提起上訴，本院管轄之第二審合
議庭判決如下：
    主  文
原判決撤銷。
王來銀犯不能安全駕駛動力交通工具罪，處有期徒刑肆月，如易
科罰金，以新臺幣壹仟元折算壹日。緩刑貳年，並應向指定之政
府機關、政府機構、行政法人、社區或其他符合公益目的之機構
或團體，提供捌拾小時之義務勞務，緩刑期間付保護管束。
    事  實
一、王來銀於民國100 年5 月16日17時許起，在屏東縣屏東市○
    ○路某小吃部飲用酒類後，明知其酒後已達不能安全駕駛動
    力交通工具之程度，竟仍於同日23時45分許前5 分鐘，騎乘
    車牌號碼PLB-176 號重型機車上路。旋於同日23時45分許，
    行經屏東縣屏東市○○路近前進巷口處，因駕車蛇行且未戴
    安全帽，為警在後發現有異而上前盤查並聞得其身散發酒味
    ，王來銀乃坦承犯行，復經警測得其呼氣中所含酒精濃度為
    每公升1.01毫克，而查悉上情。
二、案經屏東縣政府警察局屏東分局報請臺灣屏東地方法院檢察
    署檢察官偵查後，聲請以簡易判決處刑。
    理  由
一、按傳聞法則之重要理論依據，在於傳聞證據未經當事人之反
    對詰問予以核實，乃予排斥，惟若當事人已放棄對原供述人
    之反對詰問權，於法院審判時表明同意該等傳聞證據可作為
    證據，基於證據資料愈豐富，愈有助於真實發現之理念，並
    貫徹刑事訴訟法修法加重當事人進行主義之精神，確認當事
    人對於證據能力有處分權之制度，傳聞證據經當事人同意作
    為證據，法院認為適當者，亦得為證據。本件檢察官、上訴
    人即被告（下稱被告）王來銀於本院言詞辯論終結前，對於
    卷附具有傳聞證據性質之證據，均已知其情，然未聲明異議
    ，本院復斟酌各該證據並非非法取得，亦無證明力明顯過低
    之情形，以之作為證據，應屬適當，是依刑事訴訟法第159
    條之5 第1 項規定，應認該等證據均得採為證據。
二、上揭犯罪事實，業據被告王來銀於警詢及本院審理時坦承不
    諱，並有偵查報告、酒精濃度測定紀錄表、刑法第185 條之
    3 案件測試觀察紀錄表等在卷足憑。又刑法第185 條之3 規
    定服用酒類致不能安全駕駛動力交通工具而駕駛罪，係抽象
    危險犯，並不以發生具體危險為必要，至所謂酒醉狀態，只
    需一般評價程度達於對車輛駕駛行為失其必要之注意力或判
    斷力之虞即可，至實際上對駕駛行為是否發生具體危險，則
    並不重要，而服用酒類不能安全駕駛動力交通工具之認定，
    參考德國、美國之認定標準，對於酒精濃度呼氣已達每公升
    0.55毫克或血液濃度達百分之0.11以上，肇事率為一般正常
    人之10倍，應認為已達不能安全駕駛之標準，業據法務部於
    88年5 月18日以88年度法檢字第1669號函示明確，查本件被
    告經查獲後呼氣中所含酒精濃度為每公升1.01毫克，已逾上
    開標準甚高，是被告確因酒醉而達無法正常且安全駕駛動力
    交通工具之程度，足堪認定。從而，被告犯行業臻明確而可
    認定，應予依法論科。
三、按被告王來銀行為後，刑法第185 條之3 業經修正，並於10
    0 年12月2 日生效，修正後刑法第185 條之3 第1 項將原刑
    法第185 條之3 不能安全駕駛動力交通工具罪之法定刑提高
    ，並於第2 項增定因而致人於死或重傷之處罰，依刑法第2
    條第1 項之規定，比較新、舊法結果，應適用較有利於被告
    之修正前刑法第185 條之3 之規定，是核被告所為，係犯修
    正前刑法第185 條之3 之不能安全駕駛動力交通工具罪。
四、原審據以論處被告王來銀上開罪刑，固非無見，惟查，被告
    行為後，刑法第185 條之3 業經修正施行如上述，原審判決
    未及比較新舊法，尚有未合，被告上訴意旨以原判決量刑過
    重，指摘原判決不當，雖無理由，然原判決有未及比較新舊
    法之情形，自應予撤銷改判。爰審酌被告明知酒精成分對人
    之意識能力具有不良影響，酒後駕車對一般往來之公眾及駕
    駛人自身皆具有高度危險性，既漠視自己安危，尤枉顧公眾
    安全，又被告酒醉程度非輕，其呼氣中所含酒精濃度高達每
    公升1.01毫克，惟被告犯罪後坦承犯行態度良好，且其駕車
    上路時間尚短而未造成他人傷亡，及其犯罪之動機、目的、
    手段等一切情狀，量處如主文所示之刑，並諭知易科罰金之
    折算標準，以資懲儆。末按被告迭於警詢及本院審理時坦認
    犯行，且表示已知悉己錯，足認被告對自身所為，業已深切
    悔悟，又被告未曾因故意犯罪受有期徒刑以上刑之宣告，其
    雖曾於89年間因相同犯行之公共危險罪，經本院以89年度屏
    交簡字第338 號判決判處拘役50日確定，於90年4 月13日易
    科罰金執行完畢，惟其於該案執行完畢迄今逾10年僅再犯本
    案等情，有臺灣高等法院被告全國前案紀錄表在卷可稽，足
    認被告素行尚佳，本院斟酌上情，認其一時失慮而罹刑典，
    經此審判科刑，當知所警惕，信無再犯之虞，本件所宣告之
    刑以暫不執行為適當，爰諭知緩刑2 年，以勵自新，惟為使
    被告確知悔悟，本院乃認除上開緩刑之宣告外，另有賦予其
    一定負擔之必要，並依刑法第74條第2 項第5 款之規定，命
    其應向指定之政府機關、政府機構、行政法人、社區或其他
    符合公益目的之機構或團體提供80小時之義務勞務，至其應
    如何執行，宜由檢察官考量被告所犯罪名，並參酌其性別、
    家庭、身份、職業、經歷、特殊專長、體能狀況及素行紀錄
    與參加意願等個人因素，再依義務勞務執行機關（構）之地
    域、特性及勞務內容等為適當之安排，併此敘明，另因本院
    對被告為刑法第74條第2 項第5 款提供義務勞務之宣告，是
    併依刑法第93條第1 項第2 款之規定，諭知於緩刑期間付保
    護管束。
據上論斷，應依刑事訴訟法第455 條之1 第1 項、第3 項、第36
9 條第1 項前段、第364 條、第299 條第1 項前段，刑法第41條
第1 項前段、刑法第74條第1 項第1 款、第2 項第5 款、第93條
第1 項第2 款、第2 條第1 項前段，修正前刑法第185 條之3 ，
判決如主文。
本案經檢察官邱呂凱到庭執行職務。
中    華    民    國  100     年    12    月    23    日
                  刑事第五庭  審判長法  官     林家聖
                                    法  官     劉怡孜
                                    法  官     謝濰仲
以上正本證明與原本無異。
不得上訴。
中    華    民    國  100     年    12    月    23    日
                                    書記官  粘嫦珠
附錄本判決論罪科刑法條全文：
修正前刑法第185條之3
服用毒品、麻醉藥品、酒類或其他相類之物，不能安全駕駛動力
交通工具而駕駛者，處1 年以下有期徒刑、拘役或科或併科15萬
元以下罰金。